【裁判字號】    97,易,402
【裁判日期】    970528
【裁判案由】    竊盜
【裁判全文】
臺灣屏東地方法院刑事判決               97年度易字第402號
公  訴  人  臺灣屏東地方法院檢察署檢察官
被      告  乙○○
上列被告因竊盜案件，經檢察官提起公訴（97年度偵字第2271號
），被告於本院準備程序中就被訴事實為有罪之陳述，經本院裁
定依簡式審判程序審理，判決如下：
    主  文
乙○○竊盜，累犯，處有期徒刑肆月，扣案之鑰匙壹支沒收之。
又毀損安全設備攜帶兇器竊盜，累犯，處有期徒刑拾月，扣案之
老虎鉗、活動扳手各壹支均沒收。應執行有期徒刑壹年，扣案之
鑰匙、老虎鉗、活動扳手各壹支均沒收。
    事  實
一、乙○○前因違反毒品危害防制條例案件，經臺灣高等法院高
    雄分院以94年度上訴字第1207號判處應執行有期徒刑2 年4
    月確定；嗣於民國94年間再因遺棄、詐欺等案件，分別經本
    院以95年度易字第329 號判處有期徒刑4 月、經臺灣高雄地
    方法院以95年度簡上字第338 號判處有期徒刑5 月確定；此
    三者並先經本院以96年度聲字第179 號裁定定應執行刑為3
    年，後因各罪均符合減刑條件，再經本院以96年度聲減字第
    368 號裁定減刑並更定應執行刑為1 年6 月，而於96年7 月
    16 日 即中華民國九十六年罪犯減刑條例施行日視為執行完
    畢而出監。詎猶不知悔改，意圖為自己不法之所有，分別為
    下列竊盜犯行：(一)於97年3 月27日中午12時許，在屏東縣內
    埔鄉○○路240 號「新雪梨大樓」停車場內，以自備之機車
    鑰匙1 把，竊取鍾佩錦所管有車牌號碼為PKJ-229 號機車，
    得手後作為代步及犯案交通工具，且將機車車牌卸下丟棄。
    (二)又另行起意，於97年4 月1 日上午7 時許，騎乘上開機車
    ，持其所有客觀上足供兇器使用之老虎鉗、活動扳手各1 支
    ，前往屏東縣萬巒鄉○○路53號旁之檳榔園，以上開老虎鉗
    破壞作為安全設備使用之鐵絲網，進入檳榔園內後，再持上
    開活動扳手鬆脫灑水器（俗稱噴鳥），以此方式竊取甲○○
    所有之灑水器20個，方得手即遭民眾發現報案而當場被警民
    合力圍捕，並查獲上開機車而查知上情，並扣得乙○○所有
    之上開供作竊盜所用之鑰匙、老虎鉗、活動扳手各1 支。
二、案經屏東縣警察局內埔分局報請臺灣屏東地方法院檢察署檢
    察官偵查起訴。
    理  由
壹、程序方面
一、按「除簡式審判程式、簡易程式及第三百七十六條第一款、
    第二款所列之罪之案件外，第一審應行合議審判。」此刑事
    訴訟法第284 條之1 定有明文。又本件檢察官起訴被告所犯
    係刑法第320 條第1 項、第321 條第1 項第2 款、第3 款之
    加重竊盜罪，屬於刑事訴訟法第376 條第2 款所定之罪，是
    依上開規定，即由本院獨任進行審判程序，就此合先敘明。
二、按除被告所犯為死刑、無期徒刑、最輕本刑為3 年以上有期
    徒刑之罪或高等法院管轄第一審案件者外，於法院行準備程
    序進行中，被告先就被訴事實為有罪之陳述時，審判長得告
    知被告簡式審判程序之旨，並聽取當事人、代理人、辯護人
    及輔佐人之意見後，裁定進行簡式審判程序；又簡式審判程
    序之證據調查，不受刑事訴訟法第159 條第1 項、第161 條
    之2 、第161 條之3 、第163 條之1 及第164 條至第170 條
    規定之限制，刑事訴訟法第273 條之1 第1 項、第279 條第
    2 項前段、第273 條之2 分別定有明文。被告所為係犯死刑
    、無期徒刑、最輕本刑為3 年以上有期徒刑以外之罪，其於
    準備程序中就被訴事實為有罪之陳述，經法官告知簡式審判
    程序之旨，並聽取公訴人、被告之意見後，本院認為適宜進
    行簡式審判程序，依刑事訴訟法第273 條之1 第1 項規定，
    裁定進行簡式審判程序，合先敘明。
貳、實體部分
一、上開犯罪事實業據被告乙○○坦承不諱，核與被害人甲○○
    指述、證人丙○○、潘富城證述之情節相符，復有扣案之鑰
    匙、老虎鉗、活動扳手各1 支可稽，另有偵查報告、扣押物
    品目錄表、贓物認領保管單2 紙、屏東縣警察局車輛尋獲電
    腦輸入單、車籍查詢- 基本資料詳細畫面、照片8 張附卷可
    稽，被告之自白核與事實相符，本件事證已明，被告犯行洵
    堪認定。
二、按刑法第321 條第1 項第3 款之攜帶兇器竊盜罪，係以行為
    人攜帶兇器竊盜為其加重條件，此所謂兇器，其種類並無限
    制，凡客觀上足對人之生命、身體、安全構成威脅，具有危
    險性之兇器均屬之，且祇須行竊時攜帶此種具有危險性之兇
    器為已足，並不以攜帶之初有行兇之意圖為必要（最高法院
    74年3 月19日刑庭總會決議參照）。查扣案之老虎鉗、活動
    扳手各1 支，質地堅硬，以之攻擊於人，於客觀上均足以為
    殺害或傷害人之生命、身體之器械，堪認為兇器。又檳榔園
    外圍之鐵絲網，係具有防閑功能之安全設備，此有現場照片
    1 幀在卷可稽（見警卷第33頁）。是核被告前開犯罪事實(一)
    所為，係犯刑法第320 條第1 項之普通竊盜罪，前開犯罪事
    實(二)所為，係犯刑法第321 條第1 項第2 款、第3 款之毀損
    安全設備攜帶兇器竊盜罪。被告所犯上開數罪間，犯意各別
    ，行為互殊，應予分論併罰。又被告前因違反毒品危害防制
    條例案件，經臺灣高等法院高雄分院以94年度上訴字第1207
    號判處應執行有期徒刑2 年4 月確定；嗣於94年間再因遺棄
    、詐欺等案件，分別經本院以95年度易字第329 號判處有期
    徒刑4 月、經臺灣高雄地方法院以95年度簡上字第338 號判
    處有期徒刑5 月確定；此三者並先經本院以96年度聲字第17
    9 號裁定定應執行刑為3 年，後因各罪均符合減刑條件，再
    經本院以96年度聲減字第368 號裁定減刑並定應執行刑為1
    年6 月，而於96年7 月16日即中華民國九十六年罪犯減刑條
    例施行日視為執行完畢一情，有臺灣屏東地方法院檢察署刑
    案資料查註紀錄表、臺灣高等法院被告全國前案紀錄表各1
    紙附卷可稽，其於5 年以內再犯本件有期徒刑之罪，為累犯
    ，應依刑法第47條第1 項之規定各加重其刑。爰審酌被告為
    圖不勞而獲而犯罪，且持兇器竊盜，易致危害，所得財物價
    值非鉅及犯後坦承犯行等一切情狀，各量處如主文所示之刑
    ，並定其應執行刑，以資懲戒。又扣案之鑰匙、老虎鉗、活
    動扳手各1 支，均係供被告前開犯罪所用之物，且均為被告
    所有，業經被告供述在卷（見警卷第5 頁、偵卷第6 頁、本
    院97年度聲羈字第112 號卷第4 頁背面），爰均依刑法第38
    條第1 項第2 款宣告沒收。
據上論斷，應依刑事訴訟法第284 條之1 、第273 條之1 第1 項
、第299 條第1 項前段，刑法第320 條第1 項、第321 條第1 項
第2 款、第3 款、第47條第1 項、第51條第5 款、第38條第1 項
第2 款，判決如主文。
本案經檢察官顏珮珊到庭執行職務。
中    華    民    國    97    年    5     月    28    日
                  刑事第一庭    法  官  羅培毓
以上正本證明與原本無異。
如不服本判決應於收受本判決送達後十日內向本院提出上訴書狀
，其未敘述上訴理由者，並得於提起上訴後十日內向本院補提理
由書狀（均須按他造當事人之人數附繕本）「切勿逕送上級法院
」
中    華    民    國    97    年    5     月    28    日
                                書記官  呂坤宗
附錄本案論罪科刑法條：
中華民國刑法第320條
（普通竊盜罪、竊佔罪）
意圖為自己或第三人不法之所有，而竊取他人之動產者，為竊盜
罪，處 5 年以下有期徒刑、拘役或 5 百元以下罰金。
意圖為自己或第三人不法之利益，而竊佔他人之不動產者，依前
項之規定處斷。
前二項之未遂犯罰之。
刑法第321條
犯竊盜罪而有左列情形之一者，處六月以上、五年以下有期徒刑
：
一  於夜間侵入住宅或有人居住之建築物、船艦或隱匿其內而犯
    之者。
二  毀越門扇、牆垣或其他安全設備而犯之者。
三  攜帶兇器而犯之者。
四  結夥三人以上而犯之者。
五  乘火災、水災或其他災害之際而犯之者。
六  在車站或埠頭而犯之者。
前項之未遂犯罰之。


司法院資訊處製作；財團法人民間司法改革基金會備份。
